【裁判字號】    92,訴,452
【裁判日期】    920502
【裁判案由】    毒品危害防制條例
【裁判全文】
臺灣臺中地方法院刑事判決                          九十二年度訴字第四五二號
    公  訴  人  臺灣臺中地方法院檢察署檢察官
    被      告  甲○○
右列被告因毒品危害防制條例案件，經檢察官提起公訴（九十一年度毒偵字第一七九
二號），本院判決如左：
    主  文
甲○○連續施用第一級毒品，處有期徒刑柒月。扣案之第一級毒品海洛因殘渣袋貳個
，均沒收銷燬之；扣案之注射針筒支及塑膠鏟管壹支，均沒收。
    事  實
一、甲○○因施用毒品案件，經送觀察、勒戒後，認無繼續施用毒品之傾向，業經臺
    灣臺中地方法院檢察署檢察官於民國九十一年十二月十一日，以九十年度毒偵字
    第五七六三號處分書為不起訴處分確定。詎其於五年內復基於施用第一級毒品海
    洛因之概括犯意，自九十一年五月間某日起至同年六月二十二日晚間某時止，在
    臺中市○○區○○路二段一六○巷二弄十四號其住處內，以針筒注射之方式，連
    續施用第一級毒品海洛因多次，平均一天均施用二、三次。嗣於九十一年六月二
    十三日凌晨一時二十分許，在前揭住處為警查獲，並扣得沾有第一級毒品海洛因
    粉末之殘渣袋二個、注射針筒三支及塑膠鏟管一支等物。後由本院以九十一年度
    毒聲字第一六九五號裁定送臺灣臺中看守所附設勒戒處所觀察、勒戒後，經該所
    認有繼續施用毒品之傾向。
二、案經臺中市警察局移送臺灣臺中地方法院檢察署檢察官偵查起訴。
    理  由
一、訊據被告甲○○對於右揭時、地施用第一級毒品海洛因之犯罪事實，於警詢、偵
    查中及本院審理時均坦承不諱，其尿液經送檢驗結果，亦呈嗎啡陽性反應，有臺
    中市衛生局煙毒尿液檢驗成績書一紙在卷可稽，且上開扣案之殘渣袋二個經送法
    務部調查局以化學呈色法及氣相層析質譜儀分析法鑑定結果，認有第一級毒品海
    洛因成分殘留，有該局九十二年三月三十一日調科壹字第○九二六二六○二七九
    ○號鑑定通知書附卷可稽，復有該殘渣袋二個、注射針筒三支及塑膠鏟管一支扣
    案可供佐證。另有臺灣高等法院被告全國前案紀錄表、臺灣臺中地方法院檢察署
    刑案資料查註紀錄表及臺灣臺中看守所九十一年七月三日中所正總字第○九一○
    ○○一九九三號函送之有無繼續施用毒品傾向證明書在卷可查，足見被告自白與
    事實相符，其前經觀察、勒戒後，認無繼續施用傾向，由檢察官為不起訴處分後
    ，五年內再犯毒品危害防制條例第十條之罪，經觀察、勒戒後，認有繼施用毒品
    之傾向，事證明確，其犯行洵堪認定，應依法論科。
二、按施用毒品，其經觀察、勒戒後，認無繼續施用傾向，由檢察官為不起訴處分後
    ，五年內再犯毒品危害防制條例第十條之罪，經觀察、勒戒後，認有繼施用毒品
    之傾向，除應由法院裁定入戒治處所施以強制戒治外，並應進入審理程序審判，
    毒品危害防制條例第二十條第三項定有明文；查被告甲○○前因施用毒品案件，
    經觀察、勒戒後，認無繼續施用毒品之傾向，由臺灣臺中地方法院檢察署檢察官
    於九十一年十二月十一日以九十年度毒偵字第五七六三號處分書為不起訴處分確
    定，另因本件毒品案件由本院以九十一年度毒聲字第一六九五號裁定送臺灣臺中
    看守所附設勒戒處所觀察、勒戒後，且經該所認有繼續施用毒品之傾向，有臺灣
    高等法院被告全國前案紀錄表、臺灣臺中地方法院檢察署刑案資料查註紀錄表及
    臺灣臺中看守所九十一年七月三日中所正總字第○九一○○○一九九三號函送之
    有無繼續施用毒品傾向證明書在卷可查，其五年內再犯毒品危害防制條例第十條
    之罪，揆諸上揭條文意旨，應進入審理程序審判。故核被告所為，係犯毒品危害
    防制條例第十條第一項施用第一級毒品罪。其施用第一級毒品海洛因復持有第一
    級毒品海洛因，其持有之低度行為應為施用之高度行為所吸收，不另論罪。被告
    先後多次施用第一級毒品犯行，時間緊接，犯罪構成要件相同，顯係出於概括之
    犯意為之，為連續犯，依刑法第五十六條規定，以一罪論，並加重其刑。公訴人
    雖僅就被告自九十一年五月間某日起至同年六月十八日止施用第一級毒品部分為
    起訴，惟被告其餘行為與已起訴部分有連續犯之裁判上一罪關係，本院自得一併
    審理，附此敘明。爰審酌被告一再施用毒品，經觀察、勒戒由臺灣臺中地方法院
    檢察署檢察官為不起訴處分後，仍不知戒惕，又再次施用第一級毒品海洛因，戕
    害自身健康，暨其智識、素行、犯罪之目的、動機、手段及犯後坦承一切態度良
    好等一切情狀，量處如主文所示之刑，以資懲儆。扣案之二個殘渣袋上殘留之第
    一級毒品海洛因，已無法與上開二個殘渣袋剝離，應全部視為查獲之毒品，均屬
    違禁物，有法務部調查局上開鑑定通知書在卷可佐，應依同條例第十八條第一項
    前段沒收銷燬之；另扣案之注射針筒三支及塑膠鏟管一支，為被告所有供施用第
    一級毒品海洛因所用，業據被告供承在卷，惟無法證明係專供施用毒品之用，是
    僅為供犯罪所用之物，爰依刑法第三十八條第一項第二款併予宣告沒收。
據上論斷，應依刑事訴訟法第二百九十九條第一項前段，毒品危害防制條例第十條第
一項、第十八條第一項前段、第二十條第三項前段，刑法第十一條前段、第五十六條
、第三十八條第一項第二款，判決如主文。
本案經檢察官謝名冠到庭執行職務
中      華      民      國  九十二    年      五    月        二      日
                                臺灣臺中地方法院刑事第三庭
                                    審判長法  官  劉  錫  賢
                                          法  官  林  三  元
                                          法  官  黃  裕  仁
右正本證明與原本無異。
如不服本判決，應於送達後十日內向本院提出上訴狀（須附繕本），上訴於臺灣高等
法院臺中分院。
                                          書記官
中      華      民      國    九十二    年      五    月        五      日
附錄論罪科刑法條
毒品危害防制條例第十條第一項
施用第一級毒品者，處六月以上五年以下有期徒刑。


司法院資訊處製作；財團法人民間司法改革基金會備份。
